臺灣新北地方法院刑事判決
                                     110年度侵訴字第47號
公  訴  人  臺灣新北地方檢察署檢察官
被      告  陳建宏




選任辯護人  張宸浩律師
上列被告因妨害性自主案件，經檢察官提起公訴(109年度偵字第
33917號)，本院判決如下：
    主  文
丙○○犯強制猥褻罪，處有期徒刑拾月。緩刑參年，緩刑期間付保
護管束，並應向檢察官指定之政府機關、政府機構、行政法人、
社區或其他符合公益目的之機構或團體，提供捌拾小時之義務勞
務，及應於本判決確定之日起壹年內，接受法治教育課程貳場次
。
    事  實
一、丙○○為代號AD000-A109351號成年女子(真實姓名年籍詳卷，
    下稱甲 )任職於址設新北市中和區某公司(公司地址名稱詳
    卷)之部門主管，其以指導工作為由，與甲 相約於民國109
    年7月25日週六上午至辦公室加班，竟基於強制猥褻之犯意
    ，於10時許至11時許間，利用辦公室僅有其與甲 之際，先
    對甲 稱欲觀覽甲 之赤上身，經甲 出言反對後，違反甲 之
    意願，將甲 困在OA辦公桌內，復強行用力將甲 之上衣由下
    往上拉起、解開甲 之內衣扣子並褪去甲 之上衣、內衣，甲
     因抗拒而跌坐在地，丙○○復強行將之拉起，再以其優勢體
    力排除甲 用手推拒、用腳踢等肢體抵抗，強行撫摸甲 之胸
    部，而以此強暴方式對甲 為強制猥褻行為得逞。迄至甲 大
    喊要報警，丙○○始鬆手。嗣於同日下午某時許，甲 將前情
    告知教會師母李○○(下稱B女，真實姓名年籍詳卷)，始依B女
    建議於同日晚間報警及至醫院驗傷採證，而為警查悉上情。
二、案經甲 訴由新北市政府警察局中和分局報告臺灣新北地方
    檢察署檢察官偵查起訴。
    理  由
壹、證據能力部分　　
　　本判決引用被告以外之人於審判外之陳述，檢察官、被告丙
    ○○及其辯護人於本院審理時對於該等證據能力均同意有證據
    能力，且迄於言詞辯論終結前亦無聲明異議(見本院110年度
    侵訴字第47號卷【下稱本院卷】第285頁)。本院審酌上開證
    據資料之作成之情況，並無違法取證或其他瑕疵，且與待證
    事實具有關聯性，認為以之作為證據為適當，依刑事訴訟法
    第159條之5規定，均有證據能力。又所引非供述證據，與本
    案均有關聯性，且查無違反法定程序取得之情，依刑事訴訟
    法第158條之4反面解釋，亦均有證據能力。
貳、實體部分
一、認定事實所憑之證據及理由：
(一)訊據被告就上揭事實於本院審理時坦承不諱(見本院卷第285
    -286頁)，核與證人即告訴人甲 於警詢時之證述、於偵訊及
    本院審理時之具結證述、證人B女於偵訊及本院審理時之具
    結證述(見偵卷第8-12頁反面、第37-45頁；本院卷第263-26
    8、271-275頁)，情節均大致相符，並有衛生福利部雙和醫
    院衛部心字第1031761584號受理疑似性侵害事件驗傷診斷書
    1份及驗傷採證光碟1片(見109年度偵字第33917號卷不公開
    【下稱不公開卷】第6-8頁及同卷之光碟存放袋中)、新北市
    政府警察局中和分局偵查隊現場勘察暨現場監視器調閱報告
    (含監視器錄影畫面截圖8張、現場照片3張、監視器光碟1片
    )(見109年度偵字第33917號公開卷【以下稱偵卷】第17-20
    反面及同卷光碟存放袋中)、内政部警政署刑事警察局109年
    9月18日刑生字第1090082375號鑑定書(見偵卷第49頁正反面
    )、109年10月6日刑生字第1098001621號鑑定書(見偵卷第62
    -63頁)、新北市政府警察局109年11月25日新北警鑑字第109
    2291427號鑑定書(見偵卷第67頁)等在卷可稽，綜上，足認
    被告任意性自白與事實相符，堪信為真實。
(二)就被告犯行之手段，公訴意旨固記載為「違反甲 意願，不
    顧甲 反抗，伸手將甲 上衣往上拉，並解開甲 内衣扣子，
    撫摸甲 胸部，迄至甲 大喊要報警，丙○○始鬆手」，惟：
　1.按刑法第224條所謂「其他違反其意願之方法」，係指該條
    所列舉之強暴、脅迫、恐嚇、催眠術以外，其他一切違反被
    害人意願之方法而言，其違反意願之程度，固不以類似於所
    列舉之強暴、脅迫、恐嚇、催眠術等相當，而足以壓抑被害
    人性自主決定權之強制方法為必要，但仍須達於妨害被害人
    性自主之意思自由者，始與「違反其意願」之意旨相符(最
    高法院110年度台上字第4081號判決意旨參照)，次按刑法第
    221條第1項強制性交罪及第224條強制猥褻罪之成立，須以
    強暴、脅迫、恐嚇、催眠術或其他違反意願之方法而為性交
    或猥褻者為要件。所謂強暴，係指以有形之暴力行為強加諸
    被害人之身體，以抑制其行動自由而言(最高法院95年度台
    上字第1864號判決要旨參照)，直接或間接對於人之身體施
    以暴力，壓制被害人之抗拒為已足，不以使人達於不能抗拒
    之程度為必要(最高法院101年度台上字第4268號判決意旨參
    照)。
　2.被告無視告訴人以肢體抵抗被告將其上衣拉起之行為，仍以
    優勢體力將告訴人上衣拉起並解開告訴人之內衣扣子，使告
    訴人上半身呈全裸狀態後，再以其優勢體力排除告訴人用手
    推拒、用腳踢等肢體抵抗，而強行撫摸告訴人之胸部得逞等
    情，業據證人即告訴人於偵訊時、本院審理時結證明確(見
    偵卷第38頁；本院卷第265-267頁)。且告訴人於案發當日前
    往驗傷，確認腹部有多處抓痕及紅痕、右上臂內側及左肩均
    有紅痕乙情，亦有衛生福利部雙和醫院衛部心字第10317615
    84號受理疑似性侵害事件驗傷診斷書1紙在卷可佐(見不公開
    卷第6-8頁)，該等傷勢情狀及位置，核與證人即告訴人所證
    前開受強制猥褻時，其所抵抗之方式及遭強暴之情節相符，
    且證人即告訴人於本院審理時結稱：腹部傷痕應該是脫掉之
    後我跟被告有一段拉扯，被告就想要一直摸我的胸部，是在
    拉扯的過程中造成的，右上臂及左肩傷痕應該是我試著逃離
    辦公室被被告抓回來造成的，因為他是抓著我的兩隻手臂，
    當時我還沒穿回上衣等語(見本院卷第271-272頁)，已明確
    說明傷勢之成因，可見被告係以有形之暴力行為加諸告訴人
    之身體，以抑制告訴人之肢體反抗而遂行其撫摸告訴人胸部
    之行為，揆諸前揭說明，自屬「強暴」行為甚明，是公訴意
    旨記載為「違反意願」，容有未洽，應予指明。
(三)綜上所述，本案事證已臻明確，被告犯行堪以認定，應依法
    論科。
二、論罪科刑：
(一)按刑法所指之「猥褻行為」，係指除性交以外，行為人主觀
    上有滿足自己性（色）慾之意念，而在客觀上施行足以誘起
    他人性（色）慾之舉動或行為者，即足以當之。換言之，行
    為人基於滿足個人性慾之主觀意念，所為性交以外之舉動或
    行為，依一般社會通念，認為足以引起、滿足或發洩性慾之
    方法或手段等一切情色行為，均屬刑法上所稱之猥褻行為(
    最高法院109年度台上字第1802號判決意旨參照)。被告強行
    撫摸告訴人胸部之行為，依一般社會通念，在客觀上已足以
    誘起、滿足、發洩人之性慾，而使告訴人感到嫌惡或恐懼，
    主觀上亦能滿足被告自己之性慾，自屬猥褻行為甚明。又被
    告係以有形之物理暴力遂行其猥褻行為，並以此抑制告訴人
    之抗拒行為，因此對告訴人猥褻得逞，是被告所為核屬強暴
    手段，自已該當強制之構成要件。故核被告所為，係犯刑法
    第224條之強制猥褻罪。
(二)爰審酌被告不思尊重他人之性自主決定權，為滿足自己性慾
    ，竟對告訴人為上開強制猥褻犯行，實有不該，且犯後矢口
    否認犯行，矯飾卸責，迄於本院交互詰問證人即告訴人完畢
    後，方始坦承犯行(見本院卷第270-271頁)，犯後態度非佳
    ，且造成訴訟資源之耗費；然考量被告終能與告訴人達成調
    解，並已給付全部之賠償金新臺幣(下同)60萬元後獲得告訴
    人之宥恕而同意給予緩刑，此有本院111年6月21日調解筆錄
    暨華南商業銀行取款憑條1紙在卷可佐(見本院卷第317-321
    頁)；參酌被告犯行之目的、動機、手段、造成之危害等情
    節，兼衡其於本院審理時自述教育程度為大學畢業，目前從
    事資訊業，月入約6萬元，需要扶養母親及小孩，經濟狀況
    普通等家庭生活狀況(見本院卷第288頁)之一切情狀，量處
    如主文所示之刑。
(三)被告前未曾因故意犯罪受有期徒刑以上刑之宣告，此有臺灣
    高等法院被告前案紀錄表在卷可稽(見本院卷第19頁)，茲念
    被告因一時失慮，致罹刑章，犯後終能坦認犯行，並與告訴
    人達成調解且賠償完畢，獲得告訴人之宥恕而同意給予緩刑
    ，有如前述，堪認被告尚有悔意，是被告經此偵審程序之教
    訓後，應能知所警惕，信無再犯之虞。綜上，本院認被告所
    受刑之宣告以暫不執行為適當，爰依刑法第74條第1項第1款
    之規定，併予宣告緩刑如主文所示，以勵自新。惟為促使被
    告日後得以知曉尊重法治之觀念，及賦予被告一定負擔之必
    要，爰併依刑法第74條第2項第5款之規定，命其應向指定之
    政府機關、政府機構、行政法人、社區或其他符合公益目的
    之機構或團體，提供義務勞務(時間如主文所示)，以及依刑
    法第74條第2項第8款之規定，命被告應接受法治教育(時間
    、場次均如主文所示)，並依同法第93條第1項第1款、第2款
    規定，諭知緩刑期間付保護管束，以啟自新。以上為緩刑宣
    告附帶之條件，依刑法第75條之1第1項第4款規定，若違反
    上開之負擔情節重大，足認原宣告之緩刑難收其預期效果，
    而有執行刑罰之必要者，檢察官得聲請法院撤銷其緩刑之宣
    告，附此敘明。
三、沒收部分：被告遭搜索扣押之HTC手機1支、隨身碟1個，有
    本院109年聲搜字1502號搜索票、新北市政府警察局中和分
    局搜索扣押筆錄、扣押物品目錄表在卷可佐(見偵卷第27-29
    頁)，無證據證明與本案之犯行有何關連，且非違禁物，爰
    不予宣告沒收，附此敘明。
 據上論斷，應依刑事訴訟法第299條第1項前段(依判決精簡原則
 ，僅記載程序法條文)，判決如主文。
本案經檢察官乙○○提起公訴，檢察官陳姵伊到庭執行職務。
中　　華　　民　　國　　111 　年　　6 　　月　　28　　日
                  刑事第十八庭  審判長法  官  詹蕙嘉
                                      法  官  劉明潔
                                      法  官  劉容妤
上列正本證明與原本無異。　　　　　　　　　　　　　　　　
如不服本件判決，得於判決書送達之日起20日內，以書狀敘述理
由(須附繕本)，向本庭提出上訴。
                                      書記官  謝昀真
中　　華　　民　　國　　111 　年　　6 　　月　　30　　日
附錄本判決論罪科刑法條全文
【刑法第224條】
對於男女以強暴、脅迫、恐嚇、催眠術或其他違反其意願之方法
，而為猥褻之行為者，處六月以上五年以下有期徒刑。